# 给陈版拜年了，关于医院收入确认有些事请教一下

提问人：liu42644268 时间：2019-02-05 11:21:04
1 、无论新旧收入准则，都对收入的可收回性进行了规定，都要求预计很可能收回或者相关经济利益很可能流入企业。那么比如某市的医保中心原支付制度是定额制度，那么医院当知道医疗收费总额超过定额时不能再确认收入；而现在改为分值制度，按照不同的医疗分值结合全市的医疗情况对医院进行医保支付，可以预见确实存在无法收回的部分，但是由于本年刚启用该制度，无法合理预估可收回的医保支付金额，这种情况下要如何处理呢。
2 、同时，跟您请教一个关于收入很可能收回的判断问题，这里所指的可收回是否可以理解为，当合同签订交易达成的时点，根据合理的判断对方的信用状况足以满足交易对价的支付既可以认为交易对价很可能可以回收呢，而之后的信用风险增加作为应收账款的坏账处理？
3 、最后，关于收入的可收回性判断，所指的是对客户信用风险的判断，而医院这种应收医保中心的医保款，并非由于客户未来信用不可收回，是不是只要能合理确定不可收回的医保款时就应当冲减本会计期间多确认的收入了呢？
谢谢陈版，祝您春节快乐，万事如意。

回答人：chenyiwei
个人理解：
1 、医院应结合本院情况，对照新制度的规定，合理、谨慎地估计可收回金额。在缺乏历史数据的情况下，尽可能谨慎估计，例如按照不超过已发生的实际成本的金额暂估确认收入，下年度最终结算时再调整（调整金额计入下一年度的收入）。
2 、 3 、一般可以这样理解。